【裁判字號】    99,審交易,1008
【裁判日期】    991018
【裁判案由】    過失傷害
【裁判全文】
臺灣高雄地方法院刑事判決          99年度審交易字第1008號
聲  請  人  臺灣高雄地方法院檢察署檢察官
被      告  丙○○
上列被告因過失傷害案件，經檢察官聲請以簡易判決處刑（99年
度調偵字第550 號），本院認不應依簡易判決處刑，改依通常程
序審理，茲判決如下：
    主  文
本件公訴不受理。
    理  由
一、本件原聲請簡易判決處刑意旨如附件檢察官聲請簡易判決處
    刑書之記載。
二、按告訴乃論之罪，告訴人於第一審辯論終結前，得撤回其告
    訴；又告訴經撤回者，法院應諭知不受理之判決，且得不經
    言詞辯論為之，刑事訴訟法第238 條第1 項、第303 條第3
    款、第307 條分別定有明文。
三、本件被告因過失傷害案件，經檢察官聲請以簡易判決處刑，
    認係犯刑法第284 條第1 項前段過失傷害罪嫌，依同法第
    287 條之規定，須告訴乃論。茲因被告於本院調查中已與告
    訴人甲○○達成和解，告訴人則具狀撤回本件告訴，此有本
    院99年9 月27日調解筆錄、撤回告訴聲請狀各1 份附卷足稽
    ，參照前開說明，爰不經言詞辯論，逕為諭知不受理之判決
    。
據上論斷，應依刑事訴訟法第452 條、第303 條第3 款、第307
條，判決如主文。
中    華    民    國    99    年    10    月    18    日
                  刑事第三庭  審判長法  官 李東柏
                                    法  官 徐彩芳
                                    法  官 李爭春
以上正本證明與原本無異。
如不服本判決應於收受送達後10日內向本院提出上訴書狀，並應
敘述具體理由；如未敘述上訴理由者，應於上訴期間屆滿後20日
內向本院補提理由書（均須按他造當事人之人數附繕本）「切勿
逕送上級法院」。
中    華    民    國    99    年    10    月    18    日
                                    書記官 陳玉娥
附件：
臺灣高雄地方法院檢察署檢察官聲請簡易判決處刑書
                                      99年度調偵字第550號
     被      告  許睿  男  21歲（民國○○年○月○○日生）
                         住高雄市○○區○○里○○○路13號
                         國民身分證統一編號：Ｚ000000000號
 上列被告因傷害案件，業經偵查終結，認為宜以簡易判決處刑，
 茲將犯罪事實及證據並所犯法條分敘如下：
         犯 罪 事 實
 一、許睿於民國98年12月11日23時43分許，騎乘車牌號碼YFZ
     ─713號重型機車，沿高雄市鹽埕區○○○路由南往北方向
     行駛，行經建國四路與大公路口時，本應注意汽車行駛時，
     駕駛人應注意車前狀況，並隨時採取必要之安全措施，而依
     當時之天候、路況，又無不能注意之特別情事，竟疏未注意
     車前狀況而撞及其前方適由西往東穿越建國四路之行人乙○
     ○，致乙○○倒地，受有右股骨骨折之傷害。許睿於肇事
     後，在未被有偵查犯罪職權之公務員發覺前，主動向前來現
     場處理之警員坦承其為上揭交通事故肇事之人而自首犯罪。
 二、案經乙○○之配偶甲○○訴由高雄市政府警察局鹽埕分局報
     告偵辦。
         證 據 並 所 犯 法 條
 一、前揭犯罪事實，業據被告許睿於本署偵查中坦承不諱，核
     與告訴人甲○○指訴之情節大致相符，並有道路交通事故現
     場圖、道路交通事故調查報告表(一)(二)各1份、高雄醫學大學
     附設中和紀念醫院診斷證明書2紙、道路交通事故現場照片
     10張、事發時之監視錄影畫面定格翻拍照片8張附卷可資佐
     證。按汽車行駛時，駕駛人應注意車前狀況，並隨時採取必
     要之安全措施，道路交通安全規則第94條第3項訂有明文。
     被告騎乘重型機車原應注意上揭道路交通安全規定，而觀之
     卷附現場照片及道路交通事故調查報告表(一)之記載，本件事
     故發生時天候晴，夜間有照明光線，路面為乾燥無缺陷之柏
     油路面，道路上無障礙物且視距良好，並無不能注意之特別
     情事，被告竟疏未注意車前狀況，以致肇事，其駕駛行為顯
     有過失；又被害人乙○○因本件交通事故受有右股骨骨折之
     傷害，有上揭診斷證明書在卷足憑，是被告之過失駕駛行為
     ，與被害人之傷害結果間，應具有相當因果關係。綜上所述
     ，本件事證明確，被告罪嫌已堪認定。
 二、核被告所為，係犯刑法第284條第1項前段之過失傷害罪嫌。
     又被告於肇事後，在未被有偵查犯罪職權之公務員發覺前，
     主動向前往事故現場處理之警員坦承其為肇事者而自首犯罪
     ，嗣並接受裁判，有高雄市○○○○○道路交通事故肇事人
     自首情形紀錄表影本1份附卷可稽，應已符合自首之要件，
     請依刑法第62條前段之規定減輕其刑。
 三、至告訴意旨雖認被害人另受有梗塞性腦中風、腦水腫、呼吸
     衰竭、敗血症等傷害，目前四肢癱瘓，無法言語，亦為本件
     交通事故所致，惟查，被害人上開病症並非外力所造成之事
     實，業據高雄醫學大學附設中和紀念醫院以99年3月31日高
     醫附行字第0990001200號函覆明確，是尚難認該等疾患係被
     告過失駕駛行為所生之結果，然此部分與前揭聲請簡易判決
     部分為同一事實，爰不另為不起訴處分，併此敘明。
 四、依刑事訴訟法第451條第1項聲請逕以簡易判決處刑。
      此    致
 臺灣高雄地方法院
 中    華    民    國    99    年    4     月    15    日
                           檢  察  官  丁○○
 附錄法條：
 刑法第284條第1項：
 （過失傷害罪）
 因過失傷害人者，處 6 月以下有期徒刑、拘役或 5 百元以下罰
 金，致重傷者，處 1 年以下有期徒刑、拘役或 5 百元以下罰金
 。
 從事業務之人，因業務上之過失傷害人者，處 1 年以下有期徒
 刑、拘役或 1 千元以下罰金，致重傷者，處 3 年以下有期徒刑
 、拘役或 2 千元以下罰金。
 附記事項：本件係依刑事訴訟法簡易程式辦理，法院簡易庭得不
 傳喚被告、輔佐人、告訴人、告發人等出庭即以簡易判決處刑；
 被告、被害人、告訴人等對告訴乃論案件如已達成民事和解而要
 撤回告訴或對非告訴乃論案件認有受傳喚到庭陳述意見之必要時
 ，請即另以書狀向簡易法庭陳述或請求傳訊。

司法院資訊處製作；財團法人民間司法改革基金會備份。
